臺灣高雄地方法院刑事判決　　　　　　　　　　　 九十三年度易字第一七六號
　　公　訴　人　臺灣高雄地方法院檢察署檢察官
　　被　　　告　乙○○
右列被告因違反毒品危害防制條例案件，經檢察官提起公訴（九十三年度毒偵字第三
六四八號）暨追加起訴部分（九十三年度蒞字第六五一三號），經本院合議庭裁定改
由受命法官獨任進行簡式審判程序後判決如左：
    主  文
乙○○連續施用第一級毒品，累犯，處有期徒刑捌月。扣案之含有第一級毒品海洛因
成分之白粉（驗後淨重零點陸零公克）沒收銷燬之。又連續施用第二級毒品，累犯，
處有期徒刑肆月。應執行有期徒刑壹拾月。扣案之含有第一級毒品海洛因成分之白粉
（驗後淨重零點陸零公克）沒收銷燬之。
    事  實
一、乙○○前於民國（下同）八十六年間因肅清煙毒條例案件，經本院判處有期徒刑
    三年二月確定，嗣經假釋、撤銷假釋於九十一年十一月十五日執行完畢。
二、乙○○前於八十九年間因施用毒品案件，經檢察官聲請本院以八十九年毒聲字第
    八八四八號裁定送觀察、勒戒後，認有繼續施用毒品傾向，再經檢察官聲請本院
    以八十九年度毒聲字第九三九四裁定施以強制戒治，嗣於九十年五月二日因停止
    戒治付保護管束而釋放，於九十年十二月七日執行完畢，詎乙○○仍未戒除毒癮
    ，基於施用第一級毒品海洛因之概括犯意，自前揭強制戒治執行完畢釋放後五年
    內之九十三年四月間起至九十三年七月八日下午四時許，以一天一、二次或四、
    五天一次之頻率，在高雄市○鎮區鎮○街七三巷十五號住處內或不詳地點之公共
    廁所，以將海洛因摻水放入針筒注射體內之方式施用第一級毒品海洛因多次；另
    基於施用第二級毒品甲基安非他命之概括犯意，自前揭強制戒治執行完畢釋放後
    五年內之九十三年四月間起至九十三年七月六日某時，連續在高雄市○鎮區鎮○
    街七三巷十五號住處內，以將甲基安非他命置放於玻璃球內點火燒烤以吸取煙霧
    方式施用第二級毒品甲基安非他命五、六次，為警於九十三年七月八日十八時二
    十二分許，在高雄市○鎮區鎮○里○○路與擴建路口盤檢查獲並扣得含有第一級
    毒品海洛因成分之白粉（驗後淨重０．六０公克）。
三、案經高雄市政府警察局苓雅分局移請臺灣高雄地方法院檢察署檢察官偵查暨追加
    起訴。
    理  由
一、前揭事實(一)業據被告乙○○於本院審理時認罪，(二)核與被告於九十三年七月八日
    為警查獲後所採集之尿液，經送驗結果確呈現嗎啡（為海洛因代謝物）及甲基安
    非他命陽性反應，此有高雄市立凱旋醫院九十三年三月十九日高市凱醫檢字第二
    ０一二號檢驗成績書在卷（見93毒偵3648卷第十五頁）可稽。(三)再經本院依被告
    聲請將前揭尿液送以氣相層析質譜儀法檢測，亦呈嗎啡、甲基安非他命陽性反應
    ，此有高雄醫學大學附設中和紀念醫院九十三年九月二十九日編號0000-000號檢
    驗報告一紙在本院卷可稽。(四)又扣案白粉，經送驗結果，確含有海洛因成分，復
    有法務部調查局九十三年九月十五日調科壹字第210000157號鑑定通知書一紙（
    見本院卷）可稽。(五)至於被告施用第一級毒品海洛因及第二級毒品甲基安非他命
    之時間，檢察官追加起訴書固記載被告「在九十三年七月八日晚間八時二十分許
    回溯二十四小時內（扣除遭警公權力羈留時間），在不詳地點施用第一級毒品海
    洛因、第二級毒品甲基安非他命）」，然本件既經被告坦承係「自九十三年四月
    間起至九十三年七月八日下午四時許，以一天一、二次或四、五天一次之頻率，
    在高雄市○鎮區鎮○街七三巷十五號住處內或不詳地點之公共廁所，以將海洛因
    摻水放入針筒注射體內之方式施用第一級毒品海洛因多次；另基於施用第二級毒
    品甲基安非他命之概括犯意，自前揭強制戒治執行完畢釋放後五年內之九十三年
    四月間起至九十三年七月六日某時，連續在高雄市○鎮區鎮○街七三巷十五號住
    處內，以將甲基安非他命置放於玻璃球內點火燒烤以吸取煙霧方式施用第二級毒
    品甲基安非他命五、六次」，而被告自白之時間、地點較為詳細，且衡以施用毒
    品係犯罪行為之不公然性質，被告應係在個人隱密處為施用，其施用之時間、地
    點應以被告自白之時點為認定事實。(六)又被告前於八十九年間因施用毒品案件，
    經檢察官聲請本院以八十九年毒聲字第八八四八號裁定送觀察、勒戒後，認有繼
    續施用毒品傾向，再經檢察官聲請本院以八十九年度毒聲字第九三九四裁定施以
    強制戒治，嗣於九十年五月二日因停止戒治付保護管束而釋放，於九十年十二月
    七日執行完畢之事實，有臺灣高等法院被告全國前案紀錄表、臺灣高雄地方法院
    檢察署刑案資料查註紀錄表、臺灣高雄地方法院檢察署檢察官九十年度戒毒偵字
    第一三六二號不起訴處分書各一份在卷足參，是本件事證明確，應予依法論科。
二、(一)查海洛因及甲基安非他命分別係毒品危害防制條例第二條第二項第一款及第二
    款所明定之第一、二級毒品，本件被告乙○○前因施用毒品，經強制戒治執行完
    畢釋放後，五年內再犯本件犯行，核其所為係犯毒品危害防制條例第十條第一項
    之施用第一級毒品罪及同條例第十條第二項之施用第二級毒品罪。其所犯上開二
    罪，犯意各別，罪名不同，應分論併罰之。被告持有第一、二級毒品之行為已為
    其施用之高度行為所吸收，不另論罪。檢察官原僅起訴被告持有第一級毒品海洛
    因之犯行，然此部分與施用第一級毒品部分有實質上一罪關係，自為起訴效力所
    及，本院應予審理。又被告除犯前揭施用第一級毒品罪外，尚犯施用第二級毒品
    罪，二罪間係一人犯數罪之相牽連案件，檢察官暨於本院第一審言詞辯論終結前
    之九十三年十月二十一日以九十三年度蒞字第六五一三號追加起訴，本院依刑事
    訴訟法第二百六十五條之規定，亦應併予審理。至於檢察官於前揭追加起訴書復
    記載被告施用第一級毒品海洛因犯行部分，因原起訴書係起訴持有第一級毒品之
犯行，被告之施用行為固為起訴效力所及，如前述，然檢察官所起訴之被告施用
    第一級毒品之時間、地點均不明，是認檢察官於追加起訴書所記載之被告施用第
    一級毒品犯行，係敘明被告施用犯行之事實，並非重覆起訴。(二)又檢察官於前揭
    追加起訴書內原載明被告有施用第二級毒品ＭＤＭＡ之犯行，然經本院確定檢察
    官追加起訴範圍時，檢察官以被告尿液送驗鑑定之高雄市立凱旋醫院九十三年三
    月十九日高市凱醫檢字第二０一二號檢驗成績書（見93毒偵3648卷第十五頁）及
    高雄醫學大學附設中和紀念醫院九十三年九月二十九日編號0000-000號檢驗報告
    一紙（見本院卷）關於ＭＤＭＡ部分鑑定結果矛盾不一而劃除該ＭＤＭＡ之記載
    ，是追加起訴範圍自不包括施用第二級毒品ＭＤＭＡ部分，依卷內證據亦難認定
    被告有施用第二級毒品ＭＤＭＡ之犯行，爰不併予審酌，附此敘明。(三)被告多次
    施用第一、二級毒品之犯行，時間緊接，方法相同，觸犯構成要件相同之罪，顯
    均係基於概括犯意為之，均為連續犯，均應依刑法第五十六條之規定，各以一罪
    論並分別加重其刑。又被告如事實欄所載之連續施用第一、二級毒品之犯行，固
    僅據檢察官追加起訴單次施用犯行，然該部分業經本院認有連續犯之裁判上一罪
    關係，為起訴效力所及，應為起訴效力所及，本院自應併予審究。(四)又被告前於
    八十六年間因肅清煙毒條例案件，經本院判處有期徒刑三年二月確定，嗣經假釋
    、撤銷假釋於九十一年十一月十五日執行完畢，有臺灣高等法院被告全國前案紀
    錄表可參，其於執行完畢後五年內再犯本件犯行，為累犯，就被告連續施用第一
    、二級毒品犯行部分，應各依刑法第四十七條之規定加重其刑，其同時有二加重
    事由，應依法遞加重之。爰審酌被告前經強制戒治，竟仍不知戒慎，不思正當戒
    除惡習，惟其行為係自我戕害及其犯後坦承犯行，態度尚稱良好等一切情狀，各
    酌情量處如主文所示之刑，並定其應執行之刑。扣案之含有第一級毒品海洛因成
    分之白粉（驗後淨重０．六０公克）應依毒品危害防制條例第十八條第一項前段
    之規定，沒收銷燬之。至於送驗耗費之海洛因部分，既已滅失不存在，自無宣告
    沒收銷燬之必要。
據上論斷，應依刑事訴訟法第二百七十三條之一第一項、第二百九十九條第一項前段
、第二百六十五條，毒品危害防制條例第十條第一項、第二項、第十八條第一項前段
，刑法第十一條、第四十七條、第五十六條、第五十一條第一項第五款、第五十三條
，判決如主文。
本案經檢察官甲○○到庭執行職務
中      華      民      國    九十三    年     十一     月      四      日
                                      台灣高雄地方法院刑事第十三庭
                                                法  官    楊智守
右正本證明與原本無異。
如不服本判決，應於判決送達後十日內，向本院提出上訴狀。
                                                書記官    王美玲
中    華    民    國      九十三      年      十一      月      五      日
附錄本案論罪科刑法條：
毒品危害防制條例第十條
施用第一級毒品者，處六月以上五年以下有期徒刑。
施用第二級毒品者，處三年以下有期徒刑。
